臺灣臺東地方法院刑事判決
111年度交易字第45號
公  訴  人  臺灣臺東地方檢察署檢察官
被      告  顏義雄

                    籍設臺東縣○○市○○里○○路000號0○○○○○○○)

指定辯護人  本院公設辯護人丁經岳
上列被告因公共危險案件，經檢察官提起公訴（111年度偵字第1
093號），於本院準備程序進行中，被告先就被訴事實為有罪之
陳述，經檢察官聲請改依協商程序而為判決，本院合議庭裁定由
受命法官獨任進行協商程序，判決如下：
    主  文
顏義雄吐氣所含酒精濃度達每公升零點二五毫克以上而駕駛動力
交通工具，處有期徒刑玖月。
    事實及理由
一、本案犯罪事實及證據，除檢察官起訴書證據欄補充「被告顏
    義雄於本院準備程序及協商程序中之自白」外，其餘均引用
    如附件起訴書之記載。
二、本案經檢察官與被告於審判外達成協商之合意且被告已認罪
    ，其合意內容為：被告吐氣所含酒精濃度達每公升0.25毫克
    以上而駕駛動力交通工具，處有期徒刑9月。經查，上開協
    商合意並無刑事訴訟法第455條之4第1項所列情形之一，檢
    察官聲請改依協商程序而為判決，本院爰不經言詞辯論，於
    協商合意範圍內為協商判決，合予敘明。
三、應適用之法條：刑事訴訟法第455條之2第1項、第455條之4
    第2項、第455條之8、第454條第2項，刑法第185條之3第1項
    第1款，刑法施行法第1條之1第1項。
四、本判決除有刑事訴訟法第455條之4第1項第1款、第2款、第4
    款、第6款、第7款所定情形之一，或違反同條第2項規定者
    外，當事人均不得上訴。
五、如有前項得上訴之情形，得自收受判決送達之日起20日內，
    向本院提出上訴書狀（應附繕本），上訴於第二審法院。
本案經檢察官陳筱茜提起公訴，檢察官林靖蓉到庭執行職務。
中    華    民    國   111    年    5    月    18     日
                  刑事第三庭  法  官  李昆儒
以上正本證明與原本無異。
本判決除有刑事訴訟法第455條之4第1項第1款、第2款、第4款、
第6款、第7款所定情形之一，或違反同條第2項規定者外，當事
人均不得上訴。
                              書記官  黃健豪 　　　　　
中　　華　　民　　國　　111 　年　　5 　　月　　18　　日
附錄本案論罪科刑法條全文
中華民國刑法第185條之3
駕駛動力交通工具而有下列情形之一者，處3年以下有期徒刑，
得併科30萬元以下罰金：
一、吐氣所含酒精濃度達每公升零點二五毫克或血液中酒精濃度
    達百分之零點零五以上。
二、有前款以外之其他情事足認服用酒類或其他相類之物，致不
    能安全駕駛。
三、服用毒品、麻醉藥品或其他相類之物，致不能安全駕駛。
因而致人於死者，處3年以上10年以下有期徒刑，得併科200萬元
以下罰金；致重傷者，處1年以上7年以下有期徒刑，得併科100
萬元以下罰金。
曾犯本條或陸海空軍刑法第54條之罪，經有罪判決確定或經緩起
訴處分確定，於10年內再犯第1項之罪因而致人於死者，處無期
徒刑或5年以上有期徒刑，得併科300萬元以下罰金；致重傷者，
處3年以上10年以下有期徒刑，得併科200萬元以下罰金。
附件：
臺灣臺東地方檢察署檢察官起訴書
                                     111年度偵字第1093號
　　被　　　告　顏義雄　男　50歲（民國00年0月0日生）
　　　　　　　　　　　　住臺東縣○○市○○里○○路000號
　　　　　　　　　　　　居臺東縣○○市○○路00巷00弄00號
　　　　　　　　　　　　國民身分證統一編號：Z000000000號
上列被告因公共危險案件，業經偵查終結，認應提起公訴，茲將
犯罪事實及證據並所犯法條分敘如下：
　　　　犯罪事實
一、顏義雄前有多次公共危險前科，最末次經法院判處有期徒刑
    8月確定，其另因竊盜案件經法院判處有期徒刑4月確定，上
    開二罪經定應執行刑11月確定，於民國109年7月5日執行完
    畢。詎仍不知悔改，明知飲用酒類後不得駕駛動力交通工具
    ，竟於111年02月28日23時30分許，在臺東縣臺東市海濱公
    園籃球場飲用啤酒後，仍於同年03月01日00時20分，騎乘車
    牌號碼000-0000號普通重型機車上路。嗣於同年03月01日00
    時35分許，行經臺東縣○○市○○路000號前，因其所騎乘之機
    車未安裝後照鏡為警攔查，並對其實施呼氣酒精濃度測試，
    測得其呼氣酒精濃度達每公升0.34毫克，而查悉上情。
二、案經臺東縣警察局臺東分局報告偵辦。
　　　　證據並所犯法條
一、上揭犯罪事實，業據被告顏義雄於警詢及偵查中坦承不諱，
    復有飲酒時間確認表、酒精測定紀錄表、呼氣酒精測試器檢
    定合格證書影本、刑案現場測繪圖、臺東縣○○○○○○○道路○○○
    ○○○○○○○○○○號查詢機車駕駛人、證號查詢機車車籍查詢畫面
    資料各1份及現場照片2張附卷可稽，核與被告之自白相符，
    足證被告之自白屬實，其犯嫌應堪認定。
二、核被告所為，係犯刑法第185條之3第1項第1款之公共危險罪
    嫌。又被告有犯罪事實欄所載之前案紀錄及執行完畢之事實
    ，有本署刑案資料查註紀錄表及矯正簡表各1份可憑，其於
    有期徒刑執行完畢5年內，故意再犯本件有期徒刑以上之罪
    ，為累犯，請依刑法第47條第1項之規定加重其刑。
三、依刑事訴訟法第251條第1項提起公訴。
　此　致
臺灣臺東地方法院
中　　華　　民　　國　 111　　年　　3 　　月　　16　　日
　　　　　　　　　　　　　　　檢　察　官  陳筱茜
本件正本證明與原本無異
中　　華　　民　　國　 111　　年    3     月    23    日
                              書  記  官  黃淑婷  
所犯法條：刑法第185條之3
駕駛動力交通工具而有下列情形之一者，處 3 年以下有期徒刑
，得併科 30 萬元以下罰金：
一、吐氣所含酒精濃度達每公升零點二五毫克或血液中酒精濃度
    達百分之零點零五以上。
二、有前款以外之其他情事足認服用酒類或其他相類之物，致不
    能安全駕駛。
三、服用毒品、麻醉藥品或其他相類之物，致不能安全駕駛。
因而致人於死者，處 3 年以上 10 年以下有期徒刑，得併科 2
百萬元以下罰金；致重傷者，處 1 年以上 7 年以下有期徒刑，
得併科 1 百萬元以下罰金。
曾犯本條或陸海空軍刑法第 54 條之罪，經有罪判決確定或經緩
起訴處分確定，於十年內再犯第 1 項之罪因而致人於死者，處
無期徒刑或 5 年以上有期徒刑，得併科 3 百萬元以下罰金；致
重傷者，處 3 年以上 10 年以下有期徒刑，得併科 2 百萬元以
下罰金。